【裁判字號】    98,易,3702
【裁判日期】    981215
【裁判案由】    竊盜
【裁判全文】
臺灣臺中地方法院刑事判決              98年度易字第3702號
公  訴  人  臺灣臺中地方法院檢察署檢察官
被      告  丙○○
上列被告因竊盜案件，經檢察官提起公訴（98年度偵緝字第2372
號），被告於準備程序中就被訴事實為有罪之陳述，經聽取當事
人之意見後，由本院裁定進行簡式審判程序，判決如下：
    主  文
丙○○竊盜，累犯，處有期徒刑參月，如易科罰金，以新臺幣壹
仟元折算壹日；又竊盜，累犯，處有期徒刑伍月，如易科罰金，
以新臺幣壹仟元折算壹日。應執行有期徒刑陸月，如易科罰金，
以新臺幣壹仟元折算壹日。
    事  實
一、丙○○前因侵占及違反職役職責案件，分別經本院及國防部
    高等軍事法院高雄分院判決有期徒刑7 月及2 年，應執行有
    期徒刑2 年6 月確定後，送監執行，於民國95年7 月13日假
    釋出監，所餘刑期交付保護管束，嗣於95年11月11日保護管
    束期滿，未經撤銷假釋，其未執行之刑視為已執行完畢，詎
    猶不知悔改。丙○○竟意圖為自己不法所有之個別犯意，分
    別為下列犯行：
  (一)於97年6 月3 日晚上9 時30分許，在臺中市○區○○路1 段
    635 號B1之家樂福賣場內，徒手竊取乙○○所有之皮夾1 只
    （內有現金新臺幣—下同—1 千元、國民身分證、健保卡、
    汽車駕駛執照、機車駕駛執照各1 張及信用卡4 張）、手機
    1 支（廠牌為NOKIA ，型號為6131，手機序號為0000000000
    00000 號）等物得手後，丙○○隨即於同年月6 日，將上開
    竊得之手機持往芊岳通訊行變賣，至於現金則留己用。
  (二)於97年6 月15日（按即起訴書所指之「97年6 月27日前之某
    日」）中午某時許，利用其為任職之清潔公司派遣前往臺中
    市○區○○路20號8 樓之7 「國眾電腦公司」打掃清潔之機
    會，見毗鄰之2 張辦公桌上，分別放有HP廠牌6910P 型號之
    筆記型電腦1 台（員工丁○○所有之物）及IBM 廠牌R40 型
    號之筆記型電腦1 台（員工甲○○所有），認為有機可趁，
    乃同時竊取上開2 台筆記型電腦得逞後，丙○○於97年6 月
    17日、27日先後持上開HP廠牌、IBM 廠牌筆記型電腦前往芊
    岳通訊行變賣，為該通訊行店長楊濤察覺物品來源有異，乃
    報警處理，而為警循線查悉上情。
二、案經臺中市警察局第五分局報告臺灣臺中地方法院檢察署檢
    察官偵查起訴。
    理  由
一、按被告以外之人於審判外之言詞或書面陳述，除法律有規定
    者外，不得作為證據。前項規定，於法院以簡式審判程式或
    簡易判決處刑者，不適用之，刑事訴訟法第159 條定有明文
    。查本案被告丙○○因竊盜案件，經檢察官提起公訴，被告
    於準備程序中就被訴事實為有罪之陳述，經法官告知簡式審
    判程序之旨，並聽取公訴人、被告之意見後，裁定進行簡式
    審判程序，且無刑事訴訟法第159 條第1 項規定之適用，合
    先敘明。
二、上開犯罪事實，業據被告丙○○於警詢、偵查中及本院審理
    中坦承不諱，並經被害人乙○○、丁○○、甲○○於警詢中
    指述渠等遭竊之情節在卷，且經證人即芊岳通訊行店長楊濤
    於警詢之證述被告變賣贓物之情形明確，復有被告變賣贓物
    時簽立之讓渡切結書3 紙、被害人丁○○、甲○○領回財物
    所出具之贓物認領保管單各1 紙、被害人乙○○遭竊之行動
    電話照片1 幀及芊岳通訊行店內監視錄影畫面翻拍照片27幀
    在卷可稽，互核相符。此外，被告業於本院審理中陳明其前
    往「國眾電腦公司」竊盜上開2 台筆記型電腦之時間為「97
    年6 月初之某個星期日」，而被害人丁○○、甲○○又係分
    別於97年6 月16日上午8 時20分許、30分許到公司上班後，
    即發現電腦遭竊，此觀諸渠等之警詢筆錄記載即明，復經本
    院查詢得知97年6 月16日為週一，依此推知，被告前往「國
    眾電腦公司」打掃而伺機竊盜之日期應為前一日即97年6 月
    15日（週日）無疑，是以，被告於上揭事實欄一(二)所載犯罪
    時間，即堪認定為97年6 月15日該日所犯。綜上卷證調查結
    果，被告所為任意性自白，核與事實相符，足堪採信。是本
    案事證明確，被告所為竊盜犯行，洵堪認定，應依法論科。
三、核被告丙○○所為，係犯刑法第320 條第1 項之竊盜罪。被
    告於上揭事實欄一(二)所載時地，係同時竊取毗鄰之2 張辦公
    桌上所放置分屬被害人丁○○、甲○○所有之筆記型電腦各
    1 台，係一行為侵害二財產法益，為想像競合犯，應依刑法
    第55條規定從重論以刑法第320 條第1 項竊盜罪一罪。至被
    告所犯上開2 罪，犯罪個別，行為互殊，顯係基於個別犯意
    為之，應分論併罰。另被告前曾有上揭事實欄所載罪刑宣告
    及刑之執行完畢情形，此觀諸臺灣高等法院被告前案紀錄表
    之記載即明，被告於受徒刑執行完畢後，5 年內故意再犯本
    案有期徒刑以上之罪，各為累犯，各應依刑法第47條第1 項
    規定加重其刑。爰審酌被告犯罪之動機、目的係為竊取他人
    財物變現供己花用，缺乏對他人財產權須予以尊重之觀念、
    犯罪手段係徒手竊取、前有竊盜素行、品行尚可及斟酌被告
    於犯罪後坦承犯行不諱，表示悔悟，犯後態度良好等一切情
    狀，量處如主文所示之刑，並諭知易科罰金之折算標準，以
    資懲儆。
四、又本案被告行為後，刑法第41條第2 項至第8 項業於97年12
    月30日修正，經總統於98年1 月21日公布，並於98年9 月1
    日施行。而按行為後法律有變更者，適用行為時之法律，但
    行為後之法律有利於行為人者，適用最有利於行為人之法律
    ，刑法第2 條第1 項定有明文，係採從舊從輕之原則。而所
    謂法律有變更，係指足以影響行為之可罰性範圍及其法律效
    果之法律修正而言，易科罰金、易服勞役之折算標準及其期
    限涉及裁量權之行使，屬於科刑規範事項，其折算標準於裁
    判時並應於主文內諭知，與一般純屬執行之程序有別，是如
    新舊法對易科罰金、易服勞役之折算標準及期限各有不同時
    ，應依前揭規定，比較適用最有利於行為人之法律，有最高
    法院96年度臺非字第58號、第234 號判決可資參照，惟有關
    易服社會勞動折算標準為6 小時折算1 日，期限為最長1 年
    ，修正後刑法第41條第2 項、第3 項、第5 項已定有明文，
    其標準係屬固定，並不涉及法院裁量權之行使，非屬科刑規
    範事項變更，自不生新舊法比較之問題，故本件無刑法第2
    條法律變更規定之適用。又依新修正之刑事訴訟法第479 條
    第2 項規定，可知該易服社會勞動乃係屬執行檢察官之權限
    ，是本件自無須再於主文中另諭知易服社會勞動之折算標準
    ，附此敘明。
據上論斷，應依刑事訴訟法第273 條之1 第1 項、第299 條第1
項前段，刑法第320 條第1 項、第55條、第47條第1 項、第51條
第5 款、第41條第1 項前段，刑法施行法第1 條之1 第1 項、第
2項 前段，判決如主文。
本案經檢察官張容姍到庭執行職務。
中    華    民    國    98    年    12    月    15    日
                  刑事第十八庭  法  官  胡芷瑜
以上正本證明與原本無異。
如不服本判決，應於收受送達後10日內向本院提出上訴書狀（應
敘述具體理由並附繕本）。上訴書如未敘述理由，應於上訴期間
屆滿後20日內補提理由書於本院。
                                書記官  沈慧玲
中    華    民    國    98    年    12    月    15    日
附錄本案論罪科刑法條：
中華民國刑法第320 條第1 項
意圖為自己或第三人不法之所有，而竊取他人之動產者，為竊盜
罪，處 5 年以下有期徒刑、拘役或 5 百元以下罰金。


司法院資訊處製作；財團法人民間司法改革基金會備份。
